臺灣新北地方法院刑事判決　　　　 110年度審交易字第1006號
公　訴　人　臺灣新北地方檢察署檢察官
被　　　告　王志仁



上列被告因公共危險案件，經檢察官提起公訴（110 年度偵字第
15271 號），被告於準備程序中就被訴事實為有罪之陳述，經本
院裁定改以簡式審判程序審理，判決如下：
    主  文
王志仁駕駛動力交通工具而吐氣所含酒精濃度達每公升零點二五
毫克以上，累犯，處有期徒刑柒月。
    事實及理由
一、本案犯罪事實及證據，除犯罪事實一前科部分，應補充更正
    如下論罪科刑欄二㈡之記載；證據部分補充「被告王志仁於
    本院準備程序及審理時之自白」外，餘均引用如附件檢察官
    起訴書之記載。
二、論罪科刑：
  ㈠核被告所為，係犯刑法第185 條之3 第1 項第1 款駕駛動力
    交通工具而吐氣所含酒精濃度達每公升0.25毫克以上罪。
  ㈡被告前因酒後駕車之公共危險案件，分別經本院①以108 年
    度交簡字第837 號判決判處有期徒刑5 月確定；②以108 年
    度交簡字第1144號判決判處有期徒刑5 月確定，上開①、②
    罪刑經本院以108 年度聲字第3272 號裁定應執行有期徒刑8
    月確定，於民國109 年4 月11日縮刑期滿執行完畢，此有臺
    灣高等法院被告前案紀錄表在卷可稽，其於徒刑執行完畢後
    5 年內故意再犯上開有期徒刑以上之罪，為累犯，依司法院
    釋字第775 號解釋所示，為避免發生罪刑不相當之情形，法
    院就該個案依該解釋意旨，裁量是否加重最低本刑；考量被
    告上開構成累犯之犯罪紀錄，與本案犯行之罪名、犯罪類型
    完全相同，足見被告對刑罰之反應力薄弱，認適用刑法第47
    條累犯加重之規定並無罪刑不相當之情事，爰依刑法第47條
    第1 項規定，加重其刑。
三、爰審酌被告明知酒精成分將對人之意識能力造成相當程度之
    影響，且酒後駕車對其本身及一般往來之公眾均具有高度危
    險性，猶於酒後呼氣所含酒精濃度達每公升1.28毫克而不能
    安全駕駛動力交通工具之狀況下，仍騎乘普通重型機車行駛
    在道路上，且因酒後專注力降低而自摔造成交通事故，既漠
    視自己安危，復罔顧公眾安全，所為極屬不該，況查被告前
    已有7 次酒後駕車之公共危險前案紀錄，有前揭前案紀錄表
    在卷可考，又被告之普通重型機車駕照業因酒駕吊銷乙節，
    亦有證號查詢機車駕駛人資料及新北市政府警察局舉發違反
    道路交通管理事件通知單影本附卷足參，仍不知悔悟，再為
    本件犯行，顯見被告未能警惕且自制力薄弱，惟犯後已坦承
    犯行，態度尚佳，兼衡其個人戶籍資料查詢結果註記高職畢
    業之教育程度、於警詢中自陳勉持之家庭經濟狀況、素行、
    騎乘車輛種類、行駛地區、路程、期間等一切情狀，量處如
    主文所示之刑。
據上論斷，應依刑事訴訟法第273 條之1 第1 項、第299 條第1
項前段、第310 條之2 、第454 條第2 項，判決如主文。
本案經檢察官陳旭華偵查起訴，由檢察官宋有容到庭執行職務。
中    華    民    國   110    年   11     月    22    日
                  刑事第二十三庭  法  官  龔書安
上列正本證明與原本無異。
如不服本判決，應於判決送達後20日內敘明上訴理由，向本院提
出上訴狀（應附繕本），上訴於臺灣高等法院。其未敘述上訴理
由者，應於上訴期間屆滿後20日內向本院補提理由書「切勿逕送
上級法院」。
                                  書記官  石秉弘
中    華    民    國   110    年    11    月    22    日                                  
附錄本案論罪科刑法條全文：
中華民國刑法第185 條之3
駕駛動力交通工具而有下列情形之一者，處2 年以下有期徒刑，
得併科20萬元以下罰金：
一、吐氣所含酒精濃度達每公升零點二五毫克或血液中酒精濃度
    達百分之零點零五以上。
二、有前款以外之其他情事足認服用酒類或其他相類之物，致不
    能安全駕駛。
三、服用毒品、麻醉藥品或其他相類之物，致不能安全駕駛。
因而致人於死者，處3 年以上10年以下有期徒刑；致重傷者，處
1 年以上7 年以下有期徒刑。
曾犯本條或陸海空軍刑法第54條之罪，經有罪判決確定或經緩起
訴處分確定，於五年內再犯第1 項之罪因而致人於死者，處無期
徒刑或5 年以上有期徒刑；致重傷者，處3 年以上10年以下有期
徒刑。
--------------------------------------------------------
附件：
臺灣新北地方檢察署檢察官起訴書
                                    110年度偵字第15271號
    被      告  王志仁  男  45歲（民國00年0月00日生）
                        住新北市○○區○○街000號2樓
                        國民身分證統一編號：Z000000000號
上列被告因公共危險案件，已經偵查終結，認應提起公訴，茲將
犯罪事實及證據並所犯法條分敘如下：
        犯罪事實 
一、王志仁前有三次以上酒駕之公共危險前案紀錄，最近一次於
    民國108 年間因公共危險案件，經臺灣新北地方法院以108
    年度交簡字第1144號判決處有期徒刑5 月確定，嗣於109 年
    4 月11日徒刑執行完畢出監。詎仍不知悔改，於109 年11月
    26日19、20時許，在新北市三重區忠孝橋下飲酒後，由其友
    人騎乘車牌號碼000-000 號普通重型機車機車搭載其前往新
    北市三重區安慶街路口，友人離開後，王志仁明知吐氣所含
    酒精濃度達每公升0.25毫克以上，不得駕駛動力交通工具，
    竟仍於翌（27）日凌晨0 時許，自該處騎乘上開機車，欲返
    回其位於新北市○○區○○街000 號2 樓住處。嗣於同日凌
    晨0 時28分許，行經新北市○○區○○街000 號前，不慎自
    摔而送醫急救，經警委託新北市立聯合醫院對其實施抽血檢
    測其血液中所含酒精濃度，結果測得其血液中酒精濃度為25
    6mg/dL，換算成吐氣後所含酒精濃度為每公升1.28毫克。
二、案經新北市政府警察局三重分局報告偵辦。 
        證據並所犯法條
一、上揭犯罪事實，業據被告王志仁於警詢及偵查中均坦承不諱
    ，復有新北市立聯合醫院緊急檢驗結果報告單、診斷證明書
    、新北市政府警察局舉發違反道路交通管理事件通知單、道
    路交通事故現場圖、道路交通事故調查報告表㈠、㈡各1 份
    及路口監視器翻拍照片5 張、蒐證照片9 張附卷足憑，是被
    告自白核與事實相符，其罪嫌堪以認定。
二、核被告所為，係犯刑法第185條之3第1項第1款之公共危險罪
    嫌。其有如犯罪事實欄所載論罪科刑及執行情形，有刑案資
    料查註紀錄表1 份附卷可稽，其於有期徒刑執行完畢後，5
    年以內故意再犯本件有期徒刑以上之罪，為累犯，請依司法
    院大法官會議釋字第775 號解釋意旨，審酌是否依刑法第47
    條第1 項規定加重其刑。
三、依刑事訴訟法第251條第1項提起公訴。
  此  致
臺灣新北地方法院
中    華    民    國   110    年    9     月    10    日
                              檢  察  官  陳 旭 華
本件正本證明與原本無異
中    華    民    國   110    年    9     月    24    日
                              書  記  官  侯 佳 吟 
附錄本案所犯法條全文 
中華民國刑法第185條之3
駕駛動力交通工具而有下列情形之一者，處 2 年以下有期徒刑
，得併科 20 萬元以下罰金：
一、吐氣所含酒精濃度達每公升零點二五毫克或血液中酒精濃度
    達百分之零點零五以上。
二、有前款以外之其他情事足認服用酒類或其他相類之物，致不
    能安全駕駛。
三、服用毒品、麻醉藥品或其他相類之物，致不能安全駕駛。
因而致人於死者，處 3 年以上 10 年以下有期徒刑；致重傷者
，處 1 年以上 7 年以下有期徒刑。
曾犯本條或陸海空軍刑法第 54 條之罪，經有罪判決確定或經緩
起訴處分確定，於五年內再犯第 1 項之罪因而致人於死者，處
無期徒刑或 5 年以上有期徒刑；致重傷者，處 3 年以上 10 年
以下有期徒刑。